【裁判字號】    95,易,2343
【裁判日期】    951205
【裁判案由】    違反商標法
【裁判全文】
臺灣臺北地方法院刑事判決              95年度易字第2343號
公  訴  人  臺灣臺北地方法院檢察署檢察官
被      告  乙○○
                      樓
上列被告因違反商標法案件，經檢察官聲請以簡易判決處刑（九
十五年度偵字第一六八一０號），本院認不宜以簡易判決處刑，
改依通常程序審理（九十五年度簡字第三二三六號），被告於準
備程序中就被訴事實為有罪之陳述，經本院合議庭裁定依簡式審
判程序審理，本院判決如下：
    主  文
乙○○明知為未得商標權人同意，於同一商品，使用相同之註冊
商標之商品而販賣，處拘役伍拾伍日，如易科罰金，以新台幣壹
仟元折算壹日。
扣案仿冒附表所示商標商品參拾肆件均沒收。
    事  實
一、乙○○明知如附表所示「GUCCI」之商標圖樣為國際著名商
    標，業經義大利商固喜歡固喜公司向經濟部中央標準局（現
    改制為經濟部智慧財產局）申請登記獲准取得商標專用權，
    指定使用於如附表所示之專用商品，現仍於專用期間內，非
    經該公司之同意或授權，不得於同一商品使用相同之註冊商
    標圖樣，或明知為上開商品而販賣、意圖販賣而陳列。詎乙
    ○○明知其在網路上以每件新臺幣（下同）五百元至六百元
    不等之代價所購入標示有上開商標圖樣之手提包商品，均為
    未得上開商標權人同意，於同一商品使用相同於各該註冊商
    標圖樣之商品，竟基於販賣仿冒商標商品之單一行為決意，
    自民國九十五年五月二十三日起至同年七月十三日下午二時
    四十分止，在臺北市信義區○○○路○段四三五巷三二號三
    樓其住處，利用電腦網路設備連線至雅虎奇摩拍賣網站，使
    用帳號freedaca2001，在該網站上張貼販賣上開仿冒商標商
    品之訊息，以每件一千三百元至一千五百元不等之價格，販
    賣與不特定人牟利，並提供其申請之電子郵件信箱freedaca
    2001@yahoo.com.tw及其所使用由不知情夫婿陳領英申請之
    0000000000號行動電話作為聯絡工具，指示得標
    者將買賣價款匯入其所申請之中華郵政股份有限公司六張犁
    郵局（下稱六張犁郵局）帳號0000000000000
    0000號帳戶。嗣經警上網執行巡邏勤務發現，乃佯裝客
    戶向其購買上開仿冒商品，俟乙○○於九十五年六月十八日
    收到一千五百元（包括郵資一百五十元）匯款後，旋於同年
    月二十九日將上開仿冒商品寄送至指定地點，而為警循線查
    獲，並扣得仿冒附表所示商標商品三十四件。
二、案經內政部警政署保安警察第二總隊第一大隊第一中隊報告
    臺灣臺北地方法院檢察署檢察官偵查後聲請以簡易判決處刑
    ，本院認不宜以簡易判決處刑，改依通常程序審理。
    理  由
一、訊據被告乙○○對於以上開方式販賣仿冒附表所示商標圖樣
    之商品乙節，均坦承不諱（見偵查卷第六一頁、本院準備程
    序筆錄第二頁、審判筆錄第三頁），且有證人即薈萃商標協
    會臺灣聯絡處主任甲○○於警詢中之證詞可稽（見偵查卷第
    九、十頁），並有薈萃商標協會臺灣聯絡處鑑定證明書、上
    開六張犁郵局第00000000000000000號存
    簿儲金簿影本、開戶個人資料、雅虎國際資訊有限公司拍賣
    網賣家帳號freedaca2001申請人資料、雅虎奇摩拍賣網站蒐
    證資料、中華電信數據通信分公司中區客服中心回覆單、中
    華郵政公司自動櫃員機交易明細表各一份、經濟部智慧財產
    局商標資料檢索服務二份、中華郵政交寄大宗掛號報值包裹
    執據五張、現場搜索查獲照片八張等在卷足憑（見偵查卷第
    十七至五二頁）及扣案仿冒商標商品共三十四件可稽，可佐
    被告前開出於任意性之自白與事實相符，得採為認定事實之
    證據。本件事證明確，被告犯行堪予認定。
二、核被告所為係違反商標法第八十二條之販賣仿冒商標商品罪
    ，又按刑事法若干犯罪行為態樣，本質上原具有反覆、延續
    實行之特徵，立法時既予特別歸類，定為犯罪構成要件之行
    為要素，則行為人基於概括之犯意，在密切接近之一定時、
    地持續實行之複次行為，倘依社會通念，於客觀上認為符合
    一個反覆、延續性之行為觀念者，於刑法評價上，即應僅成
    立一罪，俾免有重複評價、刑度超過罪責與不法內涵之疑慮
    ；學理上所稱「集合犯」之職業性、營業性或收集性等具有
    重複特質之犯罪均屬之，例如經營、從事業務、收集、販賣
    、製造、散布等行為概念者是，是被告之販賣前揭仿冒商標
    商品之營業性行為，係在密集期間內以相同之方式持續進行
    ，未曾間斷，是此販賣犯行，即具有反覆、延續實行之特徵
    ，從而在行為概念上，縱有多次販賣之舉措，仍應評價認係
    包括一罪之集合犯，併此說明。爰審酌被告前未曾因犯罪經
    判決執行，有臺灣高等法院被告前案紀錄表可稽，素行尚可
    ，其販賣仿冒商標之商品，對商標權人造成損害，扣案之仿
    冒商標商品數量有三十四件，惟犯罪後已坦承犯行，表示悔
    意，且有正當工作，有在職證明一紙可憑，與其犯罪之動機
    、手段、目的等一切情狀，量處如主文所示之刑，並諭知易
    科罰金之折算標準。扣案上開仿冒商標商品三十四件，不問
    屬於被告與否，均應依商標法第八十三條規定宣告沒收。
據上論斷，應依刑事訴訟法第四百五十二條、第二百七十三條之
一第一項、第二百九十九條第一項前段，商標法第八十二條、第
八十三條，刑法第十一條前段、第四十一條第一項前段，判決如
主文。
本案經檢察官侯靜雯到庭執行職務
中    華    民    國    95    年    12    月     5    日
                  刑事第四庭    法  官  黎惠萍
上正本證明與原本無異。
如不服本判決，應於判決送達後10日內向本院提出上訴狀（應抄
附繕本）。告訴人或被害人如對於本判決不服者，應具備理由請
求檢察官上訴，其上訴期間之計算係以檢察官收受判決正本之日
期為準。
                                書記官  楊麗娟
中    華    民    國    95    年    12    月    5     日
附錄本案論罪科刑法條全文
商標法第八十二條
明知為前條商品而販賣、意圖販賣而陳列、輸出或輸入者，處一
年以下有期徒刑、拘役或科或併科新臺幣五萬元以下罰金。


司法院資訊處製作；財團法人民間司法改革基金會備份。
